【裁判字號】    92,交聲,547
【裁判日期】    920630
【裁判案由】    聲明異議
【裁判全文】
臺灣臺中地方法院交通事件裁定                    九十二年度交聲字第五四七號
    原處分機關  交通部公路局台中區監理所南投監理站
    異議人即
    受處分人    甲○○
右列受處分人因違反道路交通管理處罰條例案件，對於交通部公路局台中區監理所南
投監理站九十二年四月九日所為之裁決（投監五字第六五─Ｈ00000000號裁
決書），聲明異議，本院裁定如左：
    主  文
異議駁回。
    理  由
一、原處分機關略以：本案係台中縣警察局霧峰分局吉豐派出所逕行舉發受處分人甲
    ○○所有之車號ＱＸ─４６１９號自小客車，於九十一年九月四日七時十五分許
    ，在霧峰鄉○○路一三五巷口處，因「紅燈直行（東向西）；經警鳴笛攔查拒稽
    查而逕行離去（往大里方向）」違規，受處分人不服舉發提出申訴，經原舉發機
    關函覆違規屬實，該站遂於九十二年四月九日以投監五字第六五─Ｈ00000
    000號裁決書，裁處罰鍰新台幣五千七百元整，罰鍰限於九十二年五月九日前
    繳納，逾期則依裁決書處罰主文規定裁處，於法並無不合等語。
二、本件異議人即受處分人甲○○則以：本人於九十一年九月四日行經霧峰林森路至
    大豐路時，經過一個三叉路，該路口有座紅綠燈標誌，平時只是閃著、閃著，那
    天經過時有一位員警躲在一台廢棄箱型車後面，我有闖紅燈，但警察攔停時我確
    實有停車，並接受詢問，爰聲明異議云云。
三、按汽車駕駛人，行經有燈光號誌管制之交岔路口闖紅燈者，處新台幣一千八百元
    以上五千四百元以下罰鍰；汽車駕駛人有違反本條例之行為，經交通勤務警察或
    依法令執行交通稽查任務人員制止時，不聽制止或拒絕停車接受稽查而逃逸者，
    處新台幣三千元以上六千元以下罰鍰，道路交通管理處罰條例第五十三條、第六
    十條第一項分別定有明文。經查：本件受處分人即異議人甲○○駕駛車號ＱＸ─
    ４６１９號自小客車，於九十一年九月四日七時十五分許，行經霧峰鄉○○路一
    三五巷口處，因紅燈直行（東向西）經員警蔡景勳鳴笛攔查拒稽查而往大里方向
    逕行離去，經員警掣開中縣警交字Ｈ00000000號舉發違反道路交通管理
    事件通知單逕行舉發，交通部公路局台中區監理所南投監理站於九十二年四月九
    日以投監五字第六五─Ｈ00000000號裁決書裁處罰鍰新台幣五千七百元
    等情，業據證人蔡景勳證述明確，且有舉發單、裁決書各一份附卷可按。異議人
    雖坦承有闖紅燈之行為，惟辯稱未有不服稽查事實，然證人蔡景勳於本院庭訊時
    證稱：當時我站在該路口前方二十公尺，發現違規人闖紅燈，違規人有停車，我
    走過去告知違規人闖紅燈，但違規人說伊上班來不及，又說沒有帶行照、駕照後
    就跑了，我吹哨子，違規人仍不停，我記下車牌並且回去比對電腦資料無誤後才
    舉發等語（見本院九十二年六月十八日庭訊筆錄）。是依證人證述，渠乃親眼看
    見異議人確有於舉發時、地違反號誌管制闖越紅燈右轉及不服取締之事實。又訊
    據受處分人並無法提出任何可供調查之證據以實其說，本院經查亦無何證據足資
    證明值勤警員有捏造事實違法取締之情事，則執勤警員本其維護交通秩序、安全
    職責所為之舉發，自應受到合法、正確之推定，異議人空言指摘原處分不當尚屬
    無據。原處分機關據以援引上開規定，裁處罰鍰新台幣五千七百元，並無不當。
    本件異議為無理由，應予駁回。
四、據上論斷，應依道路交通管理處罰條例第八十七條第二項、道路交通案件處理辦
    法第十九條，裁定如主文。
中      華      民      國    九十二    年     六       月    三十      日
                                        臺灣臺中地方法院交通法庭
                                            法  官 王靜秋
右正本證明與原本無異。
如不服本裁定應於送達後五日內向本院提出抗告狀。
                                            書記官
中      華      民      國    九十二    年     六       月    三十    日


司法院資訊處製作；財團法人民間司法改革基金會備份。
